【裁判字號】    99,易,2747
【裁判日期】    991029
【裁判案由】    詐欺
【裁判全文】
臺灣臺中地方法院刑事判決              99年度易字第2747號
公  訴  人  臺灣臺中地方法院檢察署檢察官
被      告  乙○○
上列被告因詐欺案件，經檢察官提起公訴（99年度偵字第7878號
），被告於審理程序就被訴事實為有罪之陳述，本院合議庭裁定
由受命法官獨任進行簡式審判程序，判決如下：
    主    文
乙○○幫助意圖為自己不法之所有，以詐術使人將本人之物交付
，處拘役伍拾日，如易科罰金，以新臺幣壹仟元折算壹日。緩刑
貳年。
    犯罪事實及理由
一、本件犯罪事實及證據，除犯罪事實欄一第15行關於「乙○○
    不疑有詐」，應更正為「甲○○不疑有詐」，及證據並所犯
    法條欄一關於「訊據被告乙○○對於在前揭時、地，將其上
    開銀行帳戶之存摺、金融卡及密碼等物交付給不詳真實姓名
    年籍自稱『陳經理』男子之事實固坦承不諱，惟矢口否認有
    幫助詐欺犯行，辯稱：伊是看報紙應徵從事馬夫之司機工作
    ，1名自稱『陳經理』之男子要求伊提供存摺、金融卡及密
    碼，說要驗證伊是否為通緝犯及為法院管制帳戶，對方聯絡
    電話為0000000000…云云。惟查：」，應更正為「訊據被告
    乙○○於本院審訊時坦認上開犯罪事實，而對方聯絡電話為
    0000000000…，且查，」，及「綜上所述，被告上開所辯無
    非事後卸飾之詞，應不足採信，其犯嫌應堪認定。」，應更
    正為「綜上所述，被告上開自白核與事實相符，本案事證明
    確，其前揭犯行應堪認定。」之文字，餘均引用檢察官起訴
    書之記載。（詳如附件）
二、本件收受前揭中國信託商業銀行文心分行帳戶之詐欺集團成
    員，意圖為自己不法之所有，致被害人甲○○陷於錯誤，而
    轉帳匯款至被告乙○○上開中國信託商業銀行文心分行帳戶
    ，核其所為，係犯刑法第339條第1項之詐欺取財罪。被告將
    其所有之上開中國信託商業銀行文心分行帳戶提供予詐欺集
    團成員為詐欺取財犯罪使用，乃係基於幫助詐欺取財之不確
    定故意，而被告提供上開中國信託商業銀行文心分行帳戶之
    行為，要屬詐欺取財構成要件以外之行為，則被告係屬以幫
    助之意思，參與詐欺取財構成要件以外之行為，核其所為，
    係犯刑法第30條第1項前段、第339條第1項之幫助詐欺取財
    罪，並依刑法第30條第2項之規定，按正犯之規定減輕其刑
    。爰審酌被告提供上開中國信託商業銀行文心分行帳戶供他
    人非法使用，使詐騙集團之成員易於得手，助長詐欺之犯罪
    風氣，危害社會治安，並使被害人乙○○陷於錯誤而轉帳匯
    款新臺幣(下同)計53,000元至被告所有中國信託商業銀行文
    心分行帳戶內，並被告本身未實際參與本件詐欺取財之犯行
    ，可責難性較小，且被告亦於本院審理時表明願意認罪之旨
    ，尚有悔意之犯罪後態度等一切情狀，量處如主文所示之刑
    ，並諭知易科罰金折算之標準，以資懲儆。另被告前未曾因
    故意犯罪受有期徒刑以上刑之宣告，有臺灣高等法院被告前
    案紀錄表1份在卷可稽，且以現金賠償被害人甲○○30,000
    元，此有本院99年度司中調字第2425號調解程序筆錄1份在
    卷可稽，而被害人甲○○亦當庭表示同意法院對被告宣告緩
    刑之意(見本院卷頁30)，故本院認被告係因一時失慮致罹刑
    典，信其經此論罪科刑之教訓，應知警惕而無再犯之虞，本
    院認前開對其宣告之刑以暫不執行為適當，予宣告緩刑2年
    ，以啟自新。
三、併依刑事訴訟法第273條之1第1項、第299條第1項前段、第
    310條之2、第454條第2項，刑法第339條第1項、第30條第1
    項、第2項、第41條第1項前段、第74條第1項第1款，刑法施
    行法第1條之1，判決如主文。
本案經檢察官丙○○到庭執行職務。
中    華    民    國    99    年    10    月    29    日
                  刑事第八庭    法  官  楊曉惠
以上正本證明與原本無異。
如不服本判決，應於收受送達後10日內向本院提出上訴書狀（應
敘述具體理由並附繕本）。
上訴書如未敘述理由，應於上訴期間屆滿後20日內補提理由書於
本院。
                                書記官  謝明倫
中    華    民    國    99    年    10    月    29    日
附錄論罪科刑法條：
刑法第339條第1項
意圖為自己或第三人不法之所有，以詐術使人將本人或第三人之
物交付者，處5年以下有期徒刑、拘役或科或併科1千元以下罰金
。

司法院資訊處製作；財團法人民間司法改革基金會備份。
